# 请教陈版，一揽子协议股权转让协议中，转让价格不确定对合并日确定的影响。

提问人：lambeka7 时间：2019-05-22 10:20:15
A 公司拟签订一揽子股权转让协议分次取得一家新三板公司 B 公司的 60%股权，第一次转让 30%，定价为以 2018 年 12 月 31 日评估基准日的评估价格，第二次转让 15%，定价为以 2019 年 12 月 31 日评估基准日的评估价格，第三次转让 15%，定价为以 2020 年 12 月 31 日评估基准日的评估价格，假设 A 公司在进行第一次股权转让取得 B 公司的控制权，B公司的原第一大股东将持有股权的委托给 A 公司并将股权质押给 A 公司，同时股权协议中约定 B 公司的原第一大股东未转让股权后续是否可转让属于 A公司控制，B 公司原第一大股东不可撤销此次股权转让，那么 A公司是否可以在第一次股权转让并取得 B公司控制权时将 B公司纳入合并。

回答人：chenyiwei
控制权的判断是依据合并报表准则规定的 “控制三要素”，因此，如果上述三次股权交易具有互相独立性，后续交易的完成情况不影响前期已完成的交易，且确实在第一次交易完成后 A 公司已经取得了对 B公司的财务、经营等相关活动的主导权，则可以认可 A 公司可以在第一次股权转让并取得 B公司控制权时将 B 公司纳入合并。
如果认可在第一步交易完成后即取得控制权，则本案例的主要问题是确定取得控制权时的控股比例是 30%还是60%。需根据具体的协议条款判断 A公司是否已经取得了第二、三次交易标的（30% 股权）的现时所有权。由于后续两次股权交易价格是依据 2019 、 2020 年末的股权评估值确定，表明原股东仍在一定程度上享有和承担第二、三次交易的标的股权的公允价值变动的收益和风险，此时如果约定这部分股权在交割前的实际收益权仍归属于原股东，则多数可能性是认为取得控制权时的控股比例为 30%。